臺灣板橋地方法院刑事判決　　　　　　　　　　　　九十一年度易字第一六八二號
　　公　訴　人　臺灣板橋地方法院檢察署檢察官
　　被　　　告　丙○○
右列被告因竊盜案件，經檢察官聲請簡易判決處刑（九十一年度偵字第四八二四號）
及移送併辦（九十一年度偵字第七四六五號），本院三重簡易庭認不宜為簡易判決處
刑，而移由本院依通常程序審判，判決如左：
    主  文
丙○○連續竊盜，累犯，處有期徒刑捌月。
扣案之鑰匙壹把沒收。
    事  實
一、丙○○曾因竊盜及違反麻醉藥品管理條例案，於民國八十五年十一月二十二日經
    台灣台北地方法院分別判處有期徒刑十月、六月，經定應執行刑為有期徒刑一年
    二月，於八十六年一月十三日確定，於同年十二月一日縮刑期滿執行完畢；又因
    竊盜案，經本院於八十七年十一月十六日判處有期徒刑一年六月，於八十八年六
    月九日經台灣高等法院駁回上訴確定，於九十年四月二十八日縮刑期滿執行完畢
    ，猶不知悔改，於九十一年二月二十一日凌晨二時許，行經台北縣蘆洲市○○○
    路○段六十四號前（三蘆市場旁），因見甲○○所有車號ＱＨＵ─七七六號輕機
    車，電門已經啟動，而無人在旁之際，竟意圖為自己不法之所有，著手竊取，得
    手後供己代步之用。嗣於同年二月二十七日十八時三十分許，丙○○騎乘該輕機
    車，行經台北縣三重市○○街八十九號前為警查獲。經警移送台灣板橋地方法院
    檢察署檢察官偵訊後，經該署檢察官飭回，詎丙○○復承前同一竊盜之概括犯意
    ，先於九十一年四月四日五時許，在台北縣蘆洲市○○街四十六巷十六號，以地
    上拾獲之石頭，砸碎乙○○所有車號一三六─ＬＡ號營業用小客車右前車窗後（
    毀損部分未據告訴），打開車門入內竊取乙○○所有黑色小皮包一只（內有施某
    所有重型機車、職業小客車駕駛執照、行車執照、身分證、健保卡、台北縣體育
    會裁判證、汽車工會會員證、輕型機車及營業小客車之汽車強制責任險等證件各
    一張）。復於九十一年四月八日二十二時許，在台北縣三重市○○○路三四六號
    ，以其所有鑰匙一把，竊取丁○○所有ＧＧＫ─五七一號重機車一部，得手後，
    供己代步使用。嗣於九十一年四月十六日二十時許，在台北縣三重市○○路與文
    化路口，為警查獲，並扣得其所有供行竊上述機車所用之鑰匙一支。
二、案經臺北縣政府警察局移送臺灣板橋地方法院檢察署檢察官聲請簡易判決，本院
    認應適用通常程序審理及臺灣板橋地方法院檢察署檢察官函請本院併案審理。
    理  由
一、按檢察官聲請以簡易判決處刑之案件，經法院認為有第四百五十一條之一第四項
    但書之情形者，應適用通常程序審判之，刑事訴訟法第四百五十二條定有明文。
    本件公訴人以被告丙○○在偵查中自白不諱，聲請本院以簡易判決處刑，論以被
    告犯刑法第三百二十條第一項之竊盜罪。惟本院三重簡易庭承審法官認被告另經
    台灣板橋地方法院檢察署檢察官移送併辦二件竊盜犯行，其復有如事實欄所載之
    前科紀錄，非惟不得宣告緩刑，且不宜量處有期徒刑六月以下之刑，因認有同法
    第四百五十一條之一第四項但書規定之情形，不宜逕以簡易判決處刑，應適用通
    常程序審判之，合先敘明。
二、右揭事實，業據被告丙○○坦承不諱，核與被害人乙○○、丁○○於警訊時所述
    失竊情節相符，並經證人黃泰一於警訊時證述被害人甲○○所有前開機車確於前
    開時地失竊無誤，復有贓物認領保管單三張、車籍作業系統查詢認可資料、車輛
    竊盜、車牌失竊資料個別查詢報表─查詢車輛認可資料、台北縣政府警察局車輛
    失竊證明單各二張在卷足資佐證，則被告自白與事實相符。本件事證明確，被告
    竊盜犯行堪以認定，應予依法論科。
三、被告丙○○趁被害人甲○○、乙○○、丁○○不注意之際，竊取彼等機車或皮包
    等財物，核其所為，係犯刑法第三百二十條第一項竊盜罪。其先後三次竊盜犯行
    ，時間緊接，犯罪構成要件相同，顯係基於概括犯意反覆為之，應依連續犯規定
    論以一罪，並依法加重其刑。又被告分別竊取被害人乙○○、丁○○皮包及機車
    部分，雖未據公訴人提起公訴，惟與已起訴部分有裁判上一罪之連續關係，基於
    審判不可分之原則，本院自得併予審理，附此敘明。末查被告曾有竊盜及違反麻
    醉藥品管理條例等案件前科，其所犯最近一次竊盜案件，經本院於八十七年十一
    月十六日判處有期徒刑一年六月，於八十八年六月九日台灣高等法院駁回上訴確
    定，於九十年四月二十八日執行完畢，有臺灣高等法院檢察署刑案紀錄簡覆表一
    份在卷可參，其於受有期徒刑之執行完畢後，五年以內再犯本件有期徒刑以上之
    罪，為累犯，應依刑法第四十七條之規定遞加重其刑。爰審酌被告素行不佳，時
    值壯年，不知上進獨立營生，竊取他人物品謀利；惟犯罪後態度尚屬良好與其犯
    罪之動機、目的、所生危害等一切情狀，量處如主文所示之刑，以示懲儆。至扣
    案之鑰匙一把係被告所有供竊取前述機車所用之物，業經其陳明在卷（見本院九
    十一年八月五日訊問筆錄第六頁第七至九行），應依刑法第三十八條第一項第二
    款之規定宣告沒收。
據上論斷，應依刑事訴訟法第四百五十二條、第二百九十九條第一項前段，刑法第五
十六條、第三百二十條第一項、第四十七條、第三十八條第一項第二款，罰金罰鍰提
高標準條例第一條前段，判決如主文。
本案經檢察官許智評到庭執行職務。
中    華    民    國      九十一    年      八        月    十九      日
                                      臺灣板橋地方法院刑事第五庭
                                          法  官 林玫君
右正本證明與原本無異
如不服本判決應於送達後十日內向本院提出上訴狀
                                          書記官 許清秋
中    華    民    國      九十一    年      八        月    二十一    日
附錄本案論罪科刑法條全文
刑法第三百二十條第一項：
意圖為自己或第三人不法之所有，而竊取他人之動產者為竊盜罪，處五年以下有期徒
刑、拘役或五百以下罰金。
